福建高等法院金門分院刑事裁定　　　　　　　　　　　　九十三年度毒抗字第二號
　　抗　告　人
　　即　被　告　甲○○
右列抗告人因違反毒品危害防制條例案件，不服福建金門地方法院中華民國九十三年
二月二日裁定（九十三年度毒聲字第一號），提起抗告，本院裁定如左：
      主      文
抗告駁回。
      理      由
一、檢察官聲請意旨略以：抗告人甲○○因施用第一級毒品海洛因（誤載為安非他命
    ）案件，經觀察、勒戒後，認有繼續施用毒品之傾向，爰依毒品危害防制條例第
    二十條第二項前段聲請令入戒治處所施以強制戒治等語。
二、原審裁定略以：按觀察、勒戒後，檢察官或少年法院依據勒戒處所之陳報，認受
    觀察、勒戒人有繼續施用毒品傾向者，檢察官應聲請法院裁定或由少年法院裁定
    令入戒治處所強制戒治，其期間為六月以上，但最長不得逾一年，新修正之毒品
    危害防制條例第二十條第二項定有明文。因認檢察官之聲請於法要無不合，而依
    毒品危害防制條例第二十條第二項裁定抗告人令入戒治處所施以強制戒治，其期
    間為六月以上，至無繼續強制戒治之必要為止，但最長不得逾一年。
三、抗告意旨略以：抗告人因違反毒品危害防制條例，經觀察、勒戒，於民國八十七
    年九月四日經台灣士林地方法院不起訴處分確定，復於九十二年十月間才又開始
    施用毒品數次，違反毒品危害防制條例，經福建金門地方法院檢察署檢察官聲請
    送觀察、勒戒，惟距前次觀察、勒戒期間，已逾五年，應無再繼續施用毒品之傾
    向云云。
四、按觀察、勒戒後，檢察官或少年法院依據勒戒處所之陳報，認受觀察、勒戒人無
    繼續施用毒品傾向者，應即釋放，並為不起訴之處分或不付審理之裁定；認受觀
    察、勒戒人有繼續施用毒品傾向者，檢察官應聲請法院裁定或由少年法院裁定令
    入戒治處所強制戒治，其期間為六月以上，但最長不得逾一年。依前項規定為觀
    察、勒戒或強制戒治執行完畢釋放後，五年後再犯第十條之罪者，適用本條前二
    項之規定，毒品危害防制條例第二十條第二項、第三項定有明文。查：抗告人於
    八十七年間因施用第二級毒品安非他命，經觀察、勒戒後，認無繼續施用毒品傾
    向，台灣士林地方法院檢察署檢察官於八十七年九月四日以八十七年度偵緝字第
    二七八號為不起訴處分確定在案，並於八十七年九月五日獲釋，有台灣高等法院
    被告全國前案紀錄表（見原審卷第三至一六頁）及八十七年度偵緝字第二七八號
    不起訴處分書在卷可稽（見本院卷第一三頁）。抗告人於不起訴處分五年後，另
    基於施用第一級毒品海洛因之概括犯意，自九十二年八月間某日起至同年十一月
    六日七時許，在台北市○○區○○路九十一巷七號五樓住處及金門縣金城鎮「金
    門旅館」二０六號房間內，連續將少許第一級毒品海洛因粉末摻入香煙內，點火
    施用之方式，施用第一級毒品海洛因數次等情，業據抗告人坦白承認，而其尿液
    鑑檢結果亦呈嗎啡陽性反應，有國軍金門醫院出具之檢驗報告一件附卷可稽（見
    偵卷第四、五頁）。嗣經檢察官聲請觀察、勒戒，福建地方法院以九十二年度毒
    聲字第二五號裁定送勒戒處所觀察、勒戒，在所期間經衛生醫療網支援醫師依抗
    告人人格特質、臨床徵候及環境相關因素判斷，評定結果認為抗告人「有繼續施
    用毒品傾用」，此有載明上情之福建金門監獄看守所附設勒戒處所九十三年一月
    十九日金監彥衛字第０九三０五０００二二號函，及其附件證明書一紙附卷可稽
    （見偵卷二四至二六頁）。從而原審以抗告人於前案觀察、勒戒釋放後，不起訴
    處分五年後，再次施用毒品，且經觀察、勒戒後認抗告人「有繼續施用毒品之傾
    向」，而依檢察官之聲請為令入戒治處分施以強制戒治之裁定，核無不合，本件
    抗告為無理由，應予駁回。
四、據上論斷，本件抗告為無理由，依刑事訴訟法第四百十二條，裁定如主文。
中　　　華　　　民　　　國　　九十三　　年　　　四　　　月　　二十八　　日
                              福建高等法院金門分院刑事庭
                                  審判長法　官　李　炫　德
                                        法　官　闕　銘　富
                                        法　官　紀　文　勝
右正本證明與原本無異。
不得再抗告。
中　　　華　　　民　　　國　　九十三　　年　　　四　　　月　　 三十 　　日
　　　　　　　　　　　　　　　　　　　　書記官　李　麗　鳳
